臺灣高雄地方法院刑事附帶民事訴訟判決
　　　　　　　　　　　　　　　　　　110年度附民字第633號
原　　　告　趙姵寧
訴訟代理人　李茂增律師
　　　　　　杜承翰律師
被　　　告　巫文斌
 
上列被告因傷害案件（本院110 年度訴字第735 號），經原告提
起附帶民事訴訟，請求損害賠償，本院判決如下：
    主  文
被告應給付原告新臺幣伍萬元，及自民國一百一十年十一月三日
起至清償日止，按週年利率百分之五計算之利息。
原告其餘之訴駁回。
本判決第一項得假執行。
原告其餘假執行之聲請駁回。
    事實及理由
一、原告主張：被告與原告前為夫妻關係，詎被告於婚姻存續中
    之民國110 年4 月28日晚上某時許，在兩造當時位於高雄市
    ○○區○○街000 號5 樓住處內，因故與原告發生爭執，竟
    基於傷害之犯意，以甩巴掌等徒手方式毆打原告臉部、頸部
    ，致原告受有頸部挫傷、左頰挫傷瘀腫3 ×3 公分、右耳後
    挫傷之頭部外傷併腦震盪，及右前臂挫傷瘀腫1 ×1 公分之
    傷害。爰依侵權行為之法律關係，請求被告賠償精神慰撫金
    新臺幣（下同）85萬元等語，並聲明：㈠被告應給付原告85
    萬元，及自起訴狀繕本送達翌日起至清償日止，按週年利率
    百分之5 計算之利息；㈡願供擔保，請准宣告假執行。
二、被告則以：被告坦承有傷害原告之行為，但於兩造調解離婚
    時，已補償原告上百萬元，而逾原告本件請求之金額，是原
    告起訴並無理由等語資為抗辯，且聲明：原告之訴駁回。
三、按因犯罪而受損害之人，於刑事訴訟程序得附帶提起民事訴
    訟，對於被告及依民法負賠償責任之人，請求回復其損害；
    附帶民事訴訟之判決，應以刑事訴訟判決所認定之事實為據
    ，刑事訴訟法第487 條第1 項、第500 條前段分別定有明文
    。次按因故意或過失，不法侵害他人之權利者，負損害賠償
    責任；不法侵害他人之身體、健康、名譽、自由、信用、隱
    私、貞操，或不法侵害其他人格法益而情節重大者，被害人
    雖非財產上之損害，亦得請求賠償相當之金額，民法第184
    條第1 項前段、第195 條第1 項前段亦分別定有明文。經查
    ，本件原告上開主張之事實，業經本院110 年度訴字第735
    號刑事判決認定屬實，並判決被告犯傷害罪，處有期徒刑3
    月，如易科罰金，以1,000 元折算1 日，有該判決在卷可稽
    ，堪認原告上開主張為真實，是原告基於侵權行為損害賠償
    法律關係，請求被告賠償其損害，即洵屬有據。
四、再按慰藉金之賠償須以人格權遭遇侵害，使精神上受有痛苦
    為必要，其核給之標準固與財產上損害之計算不同，然仍可
    斟酌雙方身分資力與加害程度，及其他各種情形核定相當之
    數額。是不法侵害他人人格權，被害人請求加害人賠償相當
    金額之慰撫金時，法院對於慰撫金之量定，應斟酌實際加害
    情形、所造成之影響、被害人痛苦之程度、兩造之身分地位
    經濟情形及其他各種狀況，以資核定。查原告因被告上開之
    毆打，致受有前揭傷害，而需忍受疼痛不適，且甩巴掌之行
    為本身，依一般社會觀念，往往亦帶有羞辱之意，是堪認原
    告精神上受有相當之痛苦，當得請求被告賠償非財產上之損
    害。本院審酌原告於本案發生時年滿27歲，五專畢業，目前
    無業；被告於本案發生時同為27歲，大學畢業，從事長照工
    作，並考量兩造如卷附稅務電子閘門財產所得調件明細表之
    財產狀況；另斟酌被告傷害行為之情節、行為後之處理態度
    ，及原告受被告侵害程度並非嚴重，對將來生活之影響尚屬
    輕微等一切情狀，認為原告請求被告賠償85萬元之非財產上
    損害，尚屬過高，應核減為5 萬元，較為適當。至兩造於另
    案民事離婚事件所成立之調解，觀其內容（見本院110 年8
    月25日110 年度家調字第807 號、第1250號調解筆錄），尚
    與本案原告就刑事案件部分向被告請求精神慰撫金之事無關
    ，自不影響本判決之上開結論，附此敘明。
五、綜上所述，原告依侵權行為之法律關係，請求被告給付5 萬
    元，及自起訴狀繕本送達翌日即110 年11月3 日起至清償日
    止，按週年利率百分之5 計算之法定遲延利息，為有理由，
    應予准許。逾上開範圍所為之請求，則無理由，應予駁回。
六、本判決就原告勝訴部分，所命給付金額未逾50萬元，爰依民
    事訴訟法第389 條第1 項第5 款規定，職權宣告假執行。至
    於原告敗訴部分，其假執行之聲請即失所附麗，應與其敗訴
    部分併予駁回。
據上論結，原告之訴為一部為有理由，一部為無理由，依刑事訴
訟法第502 條第1 項、第2 項、第491 條第10款，民事訴訟法第
389 條第1 項第5 款，判決如主文。
中    華    民    國    111   年    2     月    23    日
                  刑事第二庭    審判長法  官  吳佳頴
                                      法  官  陳盈吉
                                      法  官  林裕凱
以上正本證明與原本無異。
如不服本判決應於收受本判決後20日內向本院提出上訴書狀，並
應敘述具體理由，如未敘述上訴理由者，應於上訴期間屆滿後20
日內補提理由書狀於本院（均須按他造當事人之人數附繕本）「
切勿逕送上級法院」。
因疫情而遲誤不變期間，得向法院聲請回復原狀。
中    華    民    國    111   年    2     月    23    日
                                      書記官  林宜璋